【裁判字號】    97,台上,6825
【裁判日期】    971226
【裁判案由】    違反毒品危害防制條例
【裁判全文】
最高法院刑事判決            九十七年度台上字第六八二五號
上訴人  甲○○
                號
上列上訴人因違反毒品危害防制條例案件，不服台灣高等法院台
南分院中華民國九十七年十月一日第二審判決（九十七年度上訴
字第九五四號，起訴案號：台灣台南地方法院檢察署九十七年度
偵字第二五三二號），提起上訴，本院判決如下：
    主  文
上訴駁回。
    理  由
按刑事訴訟法第三百七十七條規定：上訴於第三審法院，非以判
決違背法令為理由，不得為之。是提起第三審上訴，應以原判決
違背法令為理由，係屬法定要件。且必須依據卷內訴訟資料為具
體指摘，並足據以辨認原判決已具備違背法令之形式，始屬相當
。本件原判決認定上訴人甲○○確有如原判決事實欄所載之犯行
，係依憑上訴人供承確有在原判決附表所載時地多次交付第一級
毒品海洛因予證人楊慶昭與蔡禎偉無訛，核與楊慶昭於第一審結
證之供述以及蔡禎偉於偵查中結證情節相符，暨有經台灣台南地
方法院檢察署核發通訊監察書，監聽到上訴人與證人等間以其電
話與上訴人所使用扣案之0000000000號、0000000000號行動電話
有關購買第一級毒品海洛因內容之譯文、上訴人被查獲所有之第
一級毒品海洛因三小包（含外包裝袋三個）、分裝夾鏈袋一０五
個等物扣案可稽；而扣案之物品三小包經送請高雄市凱旋醫院鑑
定結果，確屬第一級毒品海洛因，有該醫院民國九十七年三月二
十五日南縣歸警偵字第0971000479號濫用藥物成品檢驗鑑定報告
書足按（見偵卷第五五頁）；且有照片在卷可憑。認上訴人販賣
第一級毒品之證據明確，犯行堪以認定。對於上訴人否認販賣第
一級毒品海洛因之犯行，辯稱係分別與楊慶昭、蔡禎偉合資購買
海洛因，並無營利之意圖云云，何以係飾卸之詞，無足採取，亦
已依憑調查所得證據，於理由內詳加指駁；並說明(1)上訴人縱令
未賺取差價，但亦係從中取得部分毒品海洛因，賺取部分毒品海
洛因供己施用，以省去自己需另外購買第一級毒品海洛因施用之
費用，形同賺取差價無疑，顯有營利之意圖。(2)計算犯罪所得之
依據。另敘明上訴人於查獲當場供出毒品來源為周正文，並因
而破獲而移送台灣台南地方法院檢察署偵辦，有台南縣警察局歸
仁分局九十七年四月二十五日函附之刑事案件報告書，及台灣台
南地方法院檢察署九十七年度偵字第三六三一號偵查卷宗影本一
份在卷可稽，爰依毒品危害防制條例第十七條之規定，減輕其刑
。上訴人所犯，以情節論惡性尚非重大，若科處最低度法定本
刑無期徒刑，猶嫌過重，實屬情輕法重，在客觀上足以引起一般
之同情，顯可憫恕；爰依刑法第五十九條之規定，酌量減輕其刑
。因而撤銷第一審不當判決，改判論處上訴人販賣第一級毒品罪
刑，共二十五罪〔其中十九罪各處有期徒刑八年，六罪各處有期
徒刑八年二月（累犯）定應執行有期徒刑十年六月〕。已敘述其
所憑之證據及其認定之理由。所為論敘，俱有卷存之證據資料可
資覆按，從形式上觀察，並無判決違背法令之情形存在。上訴意
旨略以：關於上訴人與楊慶昭間僅係楊慶昭「請」上訴人吸用，
並無營利之犯意，至於交付十分之二份量海洛因亦為友誼招待吸
用；而上訴人與蔡禎偉間，或屬無償招待，或屬單純轉讓並無賺
取利潤，原判決認定上訴人販賣第一級毒品僅為法院片面觀點，
並無積極證據，其認事用法均有未當云云。按證據之取捨與證據
之證明力如何，均屬事實審法院得自由裁量、判斷之職權；苟其
此項裁量、判斷，並不悖乎通常一般之人日常生活經驗之定則或
論理法則，又於判決內論其何以作此判斷之心證理由者，即不
得任意指摘其為違法，而據為提起第三審上訴之合法理由。原判
決就其如何綜合全部證據資料，判斷上訴人有前揭犯行之心證理
由，已闡述明晰，所為之論斷，核與證據法則並無違背。上訴意
旨係單純為事實上之爭執，或對原判決已說明論斷之事項，專憑
己見，任意爭論，並非依據卷證資料具體指摘原判決認事、採證
有何違背法令，不足據以辨認原判決已具備違法之形式，其上訴
違背法律上之程式，應予駁回。
據上論結，應依刑事訴訟法第三百九十五條前段，判決如主文。
中    華    民    國  九十七  年   十二   月  二十六  日
                      最高法院刑事第六庭
                          審判長法官  洪  清  江
                                法官  韓  金  秀
                                法官  林  勤  純
                                法官  李  錦  樑
                                法官  陳  國  文
      本件正本證明與原本無異
                                      書  記  官
中    華    民    國  九十八  年    一    月    五    日
                                                      Ｑ


司法院資訊處製作；財團法人民間司法改革基金會備份。
